【裁判字號】    89,易緝,274
【裁判日期】    900730
【裁判案由】    詐欺
【裁判全文】
臺灣板橋地方法院刑事判決                        八十九年度易緝字第二七四號
    公  訴  人  臺灣士林地方法院檢察署檢察官
    被      告  乙○○
右列被告因詐欺案件，經檢察官提起公訴（八十六年度偵字第八二八四號），本院判
決如左：
    主  文
乙○○意圖為自己不法之所有，以詐術使人將本人之物交付，處有期徒刑肆月，如易
科罰金，以參佰元折算壹日。
    事  實
一、乙○○原經營水電行，明知位於台北縣蘆洲市○○路三四七號之大同線廠股份有
    限公司（以下簡稱大同線廠）之電表登記為聯昌電子企業股份有限公司（以下簡
    稱為聯昌公司）名義，尚無法以大同線廠名義向台灣電力公司（以下簡稱台電）
    申請五十匹馬力之工業用電，仍意圖為自己不法之所有，於民國（下同）八十四
    年八月間，向大同線廠之負責人丙○表示，辦理前開事項須新台幣（下同）二十
    五萬七千元，致該公司負責人陷於錯誤，由該公司職員交付面額十萬元之支票二
    紙予乙○○。惟乙○○將前開支票兌現後，僅為該公司申請價值三千多元之二樓
    錶燈用電，即避不見面，經該公司多次催促，始悉受騙。
二、案經大同線廠訴由臺灣士林地方法院檢察署檢察官偵查起訴。
    理  由
一、訊據被告乙○○固坦承有為大同線廠向台電公司申請五十匹馬力用電，且未完成
    ，惟辯稱：係該公司所給資料不齊全，致無法辦理，且伊事後至大陸工作，故未
    再與告訴人聯絡云云。惟查：右揭事實業據告訴人代理人甲○○於偵查中指訴綦
    詳，且大同線廠所在之台北縣蘆洲市○○路三四七號之供電戶係登記為聯昌公司
    ，自八十二年十二月十三日向台電公司申請用電，至八十九年一月十三日申請廢
    止，此期間該址未曾有何增設用電申請記錄，亦未曾以大同線廠為用電戶名，有
    台灣電力公司台北西區營業處八十九年十二月二十一日、九十年四月三日北西區
    業字第八九一０三六二號、九００三０五九六號函在卷可稽。且被告於偵查中亦
    自承，因該工廠是老舊工廠無法申請，須整修後才能重行申請，故伊先申請二樓
    錶燈用電等語，顯見被告於接受委任時即知告訴人工廠並不符合申請工業用電之
    條件，仍收受告訴人付給之酬金。其有不法所有意圖甚明，被告犯行事證明確，
    洵堪認定。
二、核被告所為，係犯刑法第三百三十九條第一項之詐欺取財罪。爰審酌被告犯罪之
    動機、目的、手段，犯罪時所受之刺激及其品性、生活狀況、智識程度、犯罪所
    生之損害、告訴人表示不再追究，及犯罪後態度等一切情狀，量處如主文所示之
    刑，以示懲戒。查刑法第四十一條業於九十年一月四日經立法院修正通過，並經
    總統於九十年一月十日公布，而於同年一月十二日生效施行，其修正條文為：「
    犯最重本刑為五年以下有期徒刑以下之刑之罪，而受六個月以下有期徒刑或拘役
    之宣告，因身體、教育、職業、家庭之關係或其他正當事由，執行顯有困難者，
    得以一元以上三元以下折算一日，易科罰金。但確因不執行所宣告之刑，難收矯
    正之效，或難以維持法秩序者，不在此限。」「併合處罰之數罪，均有前項情形
    ，其應執行之刑逾六月者，亦同」，核與修正前刑法第四十一條相較，修正後條
    文顯較有利於被告，故本件既符合修正後刑法第四十一條之情形，自應依刑法第
    二條規定，依修正後刑法第四十一條規定諭知易科罰金之折算標準，合此說明。
據上論斷，應依刑事訴訟法第二百九十九條第一項前段，刑法第三百三十九條第一項
、第二條第一項前段、第四十一條第一項，罰金罰鍰提高標準條例第一條前段、第二
條，判決如主文。
本案經檢察官謝宗甫到庭執行職務
中      華      民      國    九十      年      七      月     三十     日
                                      台灣板橋地方法院刑事第四庭
                                          法  官  王  敏  慧
右正本証明與原本無異
如不服本判決應於送達後十日內向本院提出上訴狀
                                          書記官  廖  美  紅
中      華      民      國    九十      年      八      月      二      日
附錄本案論罪科刑法條全文：
刑法第三百三十九條
意圖為自己或第三人不法之所有，以詐術使人將本人或第三人之物交付者，處五年以
下有期徒刑、拘役或科或併科一千元以下罰金。
以前項方法得財產上不法之利益或使第三人得之者亦同。
前二項之未遂犯罰之。


司法院資訊處製作；財團法人民間司法改革基金會備份。
